Inventaris van het digitaal duplicaat van het archief van het Commissariaat voor de Militaire Zaken in Suriname, 1822-1862
Nationaal Archief, Den Haag
Digitaal Duplicaat: Suriname na 1828: Commissariaat voor Militaire Zaken
Suriname / Commissariaat Militaire Zaken [digitaal duplicaat]
oudste stuk - jongste stuk: 1822-1862
DD140
147 inventarisnummer(s);
Normale geschreven en gedrukte documenten, geen bijzondere handschriften.
Nationaal Archief
Commissariaat voor Militaire Zaken in Suriname
Het archief bevat personele informatie over het garnizoen in Suriname, Curaçao, St. Eustatius en St. Maarten voor de periode 1827-1862. Het omvat stukken met betrekking tot hun dienstverband: stamboeken van officieren, onderofficieren en andere manschappen; naamregisters; monsterrollen; controlestaten; betalingslijsten en maandstaten.
Archiefvorming
Geschiedenis van het archiefbeheer
De verwerving van het archief
De collectie is een duplicaat van een archief dat elders bewaard wordt.
Inhoud en structuur van het archief
Aanwijzingen voor de gebruiker
Openbaarheidsbeperkingen
Volledig openbaar.
Materiële beperkingen
Het archief kent geen beperkingen voor het raadplegen van stukken als gevolg van slechte materiële staat.
Aanvraaginstructie
Openbare archiefstukken kunnen online worden aangevraagd en gereserveerd. U kunt dit ook via de terminals in de studiezaal van het Nationaal Archief doen. Om te kunnen reserveren dient u de volgende stappen te volgen:
Creëer een account of log in.
Selecteer in de archiefinventaris een archiefstuk.
Klik op ‘Reserveer’ en kies een tijdstip van inzage.
Verwant materiaal
Beschikbaarheid van kopieën
Inventarisnummers van dit archief zijn in kopievorm beschikbaar
Verwante archieven
Voor overige archieven betreffende de Nederlandse West-Indische bezittingen, zie toegangsnrs. 1.05.08.01 tm. 1.05.08.03; 1.05.10.01 tm. 1.05.10.10; en de nrs. 1.05.11.01 tm. 1.05.11.19.
Beschrijving van de series en archiefbestanddelen
- Generaal stamboek van de officieren bij het Nederlandse leger in Suriname; bijgewerkt tot ongeveer 1845., 1; 1 deel
  Dit inventarisnummer is alleen als kopie te raadplegen.
- Stamboek van de officieren van het bataljon Jagers nummer 27 van de Artillerie en van de Guides; bijgewerkt tot ongeveer 1840., 2; 1 deel
- Stamboek van de onderofficieren en manschappen van de koloniale invaliden in Suriname., (1837); 3; 1 deel
- Alfabetisch naamregister op het stamboek van de onderofficieren en manschappen van de koloniale invaliden; vervaardigd december 1837., 4; 1 deel, in katernen
  Achterin een alfabetisch naamregister op een stamboek van de Guides. Ongedateerd.
- Monsterrollen van officieren, onderofficieren en manschappen van het garnizoen in Suriname; staten van kortingen op officierstraktementen voor het militair weduwen- en wezenfonds; van afgegane officieren; van nieuw aangenomen manschappen en van andere militaire zaken rakende het garnizoen van Suriname., 1828-1844; 5-18; 14 banden
  - 1828, 5
  - 1829, 6
  - 1830, 7
  - 1834, 8
  - 1835, 9
  - 1836, 10
  - 1837, 11
  - 1838, 12
  - 1839, 13
  - 1840, 14
  - 1841 - 1842, 15
  - 1842, 16
  - 1843, 17
  - 1844, 18
- Monsterrollen van officieren, onderofficieren en manschappen van het garnizoen op Curaçao; staten van kortingen op officierstraktementen voor het militair weduwen- en wezenfonds; van afgegane officieren en anderen; van nieuw aangenomen manschappen en van andere militaire zaken rakende het garnizoen op Curaçao., 1828-1837; 19-27; 9 banden
  - 1828 - 1829, 19
  - 1830, 20
  - 1831, 21
  - 1832, 22
  - 1833, 23
  - 1834, 24
  - 1835, 25
  - 1836, 26
  - 1837, 27
- Monsterrollen of lijsten van officieren, onderofficieren en manschappen van de garnizoenen op St. Eustatius en St. Maarten; staten van kortingen op officierstraktementen voor het militair weduwen- en wezenfonds; staten van garnizoensveranderingen; van afgegane officieren en anderen; van nieuw aangenomen manschappen; en van overleden militairen van de bovengemelde garnizoenen., 1829-1837; 28-35; 8 banden
  - 1829 okt. - 1830 dec., 28
  - 1831, 29
  - 1832, 30
  - 1833, 31
  - 1834, 32
  - 1835, 33
  - 1836, 34
  - 1837, 35
- Monsterrollen en afrekening van traktementen en soldijen van de officieren, onderofficieren en manschappen van het Corps Koloniale Guides; met bijbehorende stukken., 1822-1828 okt. 1; 36; 1 band
  De gouverneur-generaal bepaalde bij order van 15 september 1828, nummer 61, dat de administratie over het Corps Koloniale Guides en Invaliden gevoerd bij het Commissariaat voor de Militaire Zaken, vanaf 1 oktober 1828 zou plaats hebben door de administrateurs van de troepen in Suriname. Daartoe moest de administratie van de beide corpsen door de boekhouder bij de 1e afdeling van het commissariaat, bij inventaris worden overgegeven aan de administrateurs. Achter in de band is een afschrift van gemelde order.
- Controlestaten van militairen., 1830-1844; 37-85; 48 delen
  - 1830. Bataljon Jagers, nummer 27, 6e compagnie; onderofficieren en manschappen, 37
  - 1830. Bataljon Jagers, nummer 27, 9e compagnie, 38
  - 1830. Artillerie, 2e compagnie; onderofficieren en manschappen, 39
  - 1831. Bataljon Jagers, nummer 27, 2e compagnie; onderofficieren en manschappen, 40
  - 1831. Bataljon Jagers, nummer 27, 4e compagnie, 41
  - 1831. Bataljon Jagers, nummer 27, 5e compagnie, 42
  - 1831. Bataljon Jagers, nummer 27, 7e compagnie, 43
  - 1831. Bataljon Jagers, nummer 27, 9e compagnie, 44
  - 1831. Artillerie; onderofficieren en manschappen, 45
  - 1831 (?). Subsistenten; onderofficieren en manschappen, 46
    Niet volledig.
  - 1830 - 1831. Invaliden; onderofficieren en manschappen, 47
  - 1832. Bataljon Jagers, nummer 27; 4e compagnie; onderofficieren en manschappen, 48
  - 1832. Bataljon Jagers, nummer 27; 1e compagnie, 48A
  - 1832. Bataljon Jagers, nummer 27; 9e compagnie, 49
  - 1832. Invaliden; onderofficieren en manschappen, 50
  - 1833. Bataljon Jagers, nummer 27, 1e compagnie; onderofficieren en manschappen, 51
  - 1833. Bataljon Jagers, nummer 27, 2e compagnie, 52
  - 1833. Corps Guides; onderofficieren en manschappen, 53
  - 1834. Bataljon Jagers, nummer 27, 1e compagnie; onderofficieren en manschappen, 54
  - 1834. Bataljon Jagers, nummer 27, 2e compagnie, 55
  - 1834. Bataljon Jagers, nummer 27, 3e compagnie, 56
  - 1834 (?). Bataljon Jagers, nummer 27, (?) compagnie, 57
  - 1834 (?). Artillerie, onderofficieren en manschappen, 58
  - 1835. Staf; officieren, 59
  - 1835. Bataljon Jagers, nummer 27; kleine staf, 60
  - 1835. Bataljon Jagers, nummer 27; onderofficieren, 61
  - 1835. Bataljon Jagers, nummer 27, 1e compagnie; onderofficieren en manschappen, 62
  - 1835 (?). Bataljon Jagers, nummer 27, 2e compagnie, 63
  - 1835. Artillerie, 1e bataljon 1e compagnie; onderofficieren en manschappen, 64
  - 1835 (?). Seinmeesters, seinwachters en batterijwachters, 65
  - 1835. Corps Guides; onderofficieren en manschappen, 66
  - 1835. Officieren zonder troepen, 67
  - 1835. Invaliden; onderofficieren en manschappen, 68
  - 1836. Bataljon Jagers, nummer 27, 1e compagnie; onderofficieren en manschappen, 69
  - 1837. Bataljon Jagers, nummer 27; officieren, 70
  - 1837. Bataljon Jagers, nummer 27, 1e compagnie; onderofficieren en manschappen, 71
  - 1837 (?). Bataljon Jagers, nummer 27, 2e compagnie, 72
  - 1837. Artillerie; 1e bataljon; officieren, 73
  - 1837 (?). Artillerie; 1e bataljon; onderofficieren en manschappen, 74
  - 1837. Corps Guides; onderofficieren en manschappen, 75
  - 1838. Bataljon Jagers, nummer 27, 3e compagnie; onderofficieren en manschappen, 76
  - 1838. Bataljon Jagers, nummer 27; detachement te St. Maarten, onderofficieren en manschappen, 77
  - 1838. Officieren zonder troepen, 78
  - 1839. Corps Guides; onderofficieren en manschappen, 79
  - 1844. Bataljon Jagers, nummer 27; officieren, 80
  - 1844. Artillerie 1e bataljon 1e compagnie; onderofficieren en manschappen, 81
  - 1844 (?). Corps Guides; onderofficieren en manschappen, 82; 1 stuk
  - 1844. Invaliden; onderofficieren en manschappen, 83
  - (?), nà 1834. Artillerie; onderofficieren en manschappen, 84
  - (?). nà 1834. Artillerie; onderofficieren en manschappen, 85
- Maandstaten van de veranderingen en bewegingen betreffende het garnizoen in Suriname., 1840-1845; 86-87; 2 banden
  - 1840 - 1843, 86
  - 1844 - 1845, 87
- Memoriaal van onderzochte en getekende rekeningen, enzovoort aan de 1e afdeling van het Commissariaat voor de militaire zaken., 1827-1828; 88; 1 deel
- Berekeningen van traktementen en van nodige stoffen voor kleding ten behoeve van het garnizoen in Suriname; met bijbehorende stukken., ca. 1832; 89; 1 omslag
- Betalingslijsten en opgaven van werkzaamheden van de ambachtslieden in de forten Zeelandia, Nieuw-Amsterdam, bij de artillerie-constructie en op andere plaatsen., 1836 aug. - okt.; 90; 1 pak
- Monsterrollen van officieren, onderofficieren en manschappen, en paarden van het garnizoen te Suriname; staten van korting op officierstraktementen voor het militair weduwen- en wezenfonds; van afgegane officieren; van nieuw aangenomen manschappen; en van andere militaire zaken, rakende het garnizoen te Suriname., 1846-1862; 91-101; 11 banden
  - 1846, 91
  - 1847, 92
  - 1848, 93
  - 1849, 94
  - 1850, 95
  - 1851, 96
  - 1855, 97
  - 1859, 98
  - 1860, 99
  - 1861, 100
  - 1862, 101
- Controlestaten van militairen., 1846-1858; 102-142; 40 delen
  - 1846. Bataljon Jagers, nummer 27, kleine staf, 102
  - 1846. Bataljon Jagers, nummer 27, officieren, 103
  - 1846. Koloniale officieren, 104
  - 1848. Bataljon Jagers, nummer 27, kleine staf, 105
  - 1848. Bataljon Jagers, nummer 27, 3e compagnie, onderofficieren en manschappen, 106
  - 1848. Artillerie, officieren, 107
  - 1848. Artillerie, onderofficieren en manschappen, 108; 1 stuk
    Fragment.
  - 1848 (?). Invaliden, onderofficieren en manschappen, 109
  - 1849. Bataljon Jagers, nummer 27, 3e compagnie, onderofficieren en manschappen, 110
  - 1849. Artillerie, officieren, 111
  - Artillerie, 1e bataljon, 1e compagnie, onderofficieren en manschappen, 112
  - 1849. Corps Guides en peloton Invaliden. Officieren, 113
  - 1850. Bataljon Jagers, nummer 27, kleine staf, 114
  - 1850. Bataljon Jagers, nummer 27, officieren, 115
  - 1850. Bataljon Jagers, nummer 27, 1e compagnie, onderofficieren en manschappen, 116
  - 1850. Bataljon Jagers, nummer 27, 2e compagnie, 117
  - 1850. Bataljon Jagers, nummer 27, 3e compagnie, 118
  - 1850. Artillerie, officieren, 119
  - 1850. Artillerie, onderofficieren en manschappen, 120
  - 1850. Corps Guides, officieren, 121
  - 1850. Corps Guides, onderofficieren en manschappen, 122
  - 1850. Officieren zonder troepen, 123
  - 1850. Invaliden, onderofficieren en manschappen, 124
  - 1852. Artillerie, officieren, 125
  - 1852. Corps Guides, onderofficieren en manschappen, 126
  - 1852. Officieren (subsistenten en à la suite), 127
  - 1852. Invaliden, onderofficieren en manschappen, 128
  - 1853. Bataljon Jagers, nummer 27, 3e compagnie, onderofficieren en manschappen, 129
  - 1853. Artillerie, 1e bataljon, 1e compagnie, officieren, 130
  - 1853. Artillerie, 1e bataljon, 1e compagnie, onderofficieren en manschappen, 131
  - 1853. Corps Guides, officieren, 132
  - 1853. Officieren (subsistenten en à la suite), 133
  - 1854. Bataljon Jagers, nummer 27, 3e compagnie, onderofficieren en manschappen, 134
  - 1855. Bataljon Jagers, nummer 27, 2e compagnie, 135
  - 1855. Artillerie, 1e batterij, 1e compagnie, onderofficieren en manschappen, 136
  - 1855. Invaliden, onderofficieren en manschappen, 137
  - 1856. Bataljon Jagers, nummer 27, 1e compagnie, onderofficieren en manschappen, 138
  - 1856. Bataljon Jagers, nummer 27, 3e compagnie, 139
  - 1857. Bataljon Jagers, nummer 27, 1e compagnie, 140
  - 1857. Bataljon Jagers, nummer 27, 2e compagnie, 141
  - 1858. Bataljon Jagers, nummer 27, 3e compagnie, 142
- Maandstaten van de veranderingen en bewegingen betreffende het garnizoen in Suriname., 1848-1858; 143-145; 3 banden
  - 1848 - 1851, 143
  - 1854 - 1856, 144
  - 1857 - 1858, 145
- Bewijzen van goed gedrag ten name van J.H. Cohen, als jager gediend hebbende bij het Bataljon Jagers, nummer 27., 1850-1853; 146; 2 stukken
  Dit inventarisnummer ontbreekt. Verblijfplaats onbekend.